【裁判字號】    99,裁,224
【裁判日期】    990128
【裁判案由】    任用
【裁判全文】
最  高  行  政  法  院  裁  定
                                       99年度裁字第224號
上  訴  人  甲○○
訴訟代理人  朱富賢  律師
被 上訴 人  銓敘部
代  表  人  乙○○
上列當事人間任用事件，上訴人對於中華民國98年10月22日臺北
高等行政法院98年度訴字第1588號判決，提起上訴，本院裁定如
下：
    主  文
上訴駁回。
上訴審訴訟費用由上訴人負擔。
    理  由
一、按對於高等行政法院判決之上訴，非以其違背法令為理由，
    不得為之，行政訴訟法第242條定有明文。依同法第243條第
    1項規定，判決不適用法規或適用不當者，為違背法令；而
    判決有同條第2項所列各款情形之一者，為當然違背法令。
    是當事人對於高等行政法院判決上訴，如依行政訴訟法第
    243條第1項規定，以高等行政法院判決有不適用法規或適用
    不當為理由時，其上訴狀或理由書應有具體之指摘，並揭示
    該法規之條項或其內容；若係成文法以外之法則，應揭示該
    法則之旨趣；倘為司法院解釋或本院之判例，則應揭示該判
    解之字號或其內容。如以行政訴訟法第243條第2項所列各款
    情形為理由時，其上訴狀或理由書，應揭示合於該條項各款
    之事實。上訴狀或理由書如未依此項方法表明，或其所表明
    者與上開法條規定不合時，即難認為已對高等行政法院判決
    之如何違背法令有具體之指摘，其上訴自難認為合法。
二、緣上訴人原任桃園縣政府警察局（下稱桃縣警局）刑事警察
    隊警佐二階至警正四階小隊長，前因傷害案件經臺灣桃園地
    方法院判處有期徒刑7月確定，案經內政部警政署（下稱警
    政署）以民國92年11月13日警署人乙字第2004號令，依當時
    之警察人員管理條例第31條第1項第4款（同現行警察人員人
    事條例第31條第1項第4款）規定，核定免職，並溯自92年3
    月13日判決確定日生效。嗣上訴人提起非常上訴，經最高法
    院以調查證據尚有瑕疵之理由，諭知更為審判後，臺灣高等
    法院以97年8月7日95年度重上更（三）字第126號刑事判決
    雖仍維持有罪判決，並仍量處有期徒刑7月，但因合於適用
    中華民國96年罪犯減刑條例之故，乃撤銷原判決，減為有期
    徒刑3月又15日，得易科罰金。警政署認上訴人已無警察人
    員人事條例第31條第1項第4款所定之免職事由，遂以98年1
    月22日警署人甲字第056號令重新任用為警察人員，併案廢
    止原免職處分（下稱系爭派令）。桃縣警局以98年2月9日桃
    警人字第0980035784號令，上訴人派代為該局刑事警察大隊
    警佐二階至警正四階小隊長，並以同年月26日桃警人字第
    0980009501號擬任人員送審書，載明到職日期為98年2月10
    日，報送被上訴人辦理上開任用之銓敘審定。被上訴人以98
    年3月9日部特三字第0983025633號函審定合格實授，核敘警
    正四階一級年功俸450元，並自上開到職日即98年2月10日生
    效。上訴人不服，循序提起行政訴訟，復經原審法院判決駁
    回後，遂提起本件上訴。
三、本件上訴人對於臺北高等行政法院判決上訴，主張：警政署
    對上訴人核定免職行政處分之基礎（刑事確定判決）既經非
    常上訴撤銷而不復存在，則其所為對上訴人核定免職之行政
    處分亦應「溯及」認定為不合法。故依行政程序法第118條
    「違法行政處分經撤銷後，溯及既往失其效力」之規定，則
    上訴人於98年2月10日到職，應具有「復職之性質」而非重
    新任用，是有關到職之生效日自應回溯至上訴人免職日之「
    92年3月13日」而非98年2月10日，然警政署及桃縣警局竟認
    原免職之處分應屬廢止之問題，故應以上訴人到職日作為重
    新任用之起算點，渠等之認定顯有違誤，被上訴人對此未依
    職權審究，逕予維持，其認事用法亦有違誤，詎原審未查，
    復以原免職處分之事由不存在，係屬「發生在後之事實」，
    並非行政機關做成行政處分當時對該處分所根據之事實認定
    有錯誤為由，並援引未有法律授權之被上訴人92年5月2日部
    銓二字第0922242164號函釋作為維持被上訴人錯誤處分之依
    據，其判決顯有適用法規不當之違誤。再者，上訴人未對系
    爭派令提起復審，係因該派令並未敘明「廢止免職令」之法
    律效力，故上訴人誤以為重新任用之效力將會溯及的發生，
    因此未就該派令爭執，是上訴人未對系爭派令提起復審，實
    非可歸責上訴人之原因所致，且上訴人於接獲被上訴人98年
    3月9日部特三字第0983025633號函載有重新任用之起算日期
    後，亦隨即提起復審，惟遭復審決定以免職令是否溯及失效
    ，非復審標的範圍之由，而予以駁回，原判決未審究上開等
    情，遽認因系爭派令處分已經確定，故上訴人係重新任用，
    則被上訴人據以銓敘審定自無違誤，而駁回上訴人之訴，其
    判決顯有不備理由之違誤等語。
四、惟查原判決業就被上訴人核定上訴人合格實授警正四階一級
    年功俸450元，並自98年2月10日到職日起生效之處分是否適
    法之爭點，斟酌全辯論意旨及調查證據之結果，詳述其得心
    證之理由，並說明警政署98年1月11日警署人申字第156號派
    令載「……爰依行政程序法第122條規定，廢止免職令，並
    辦理重行任用。」並有受令人如有不服派代令，得提起復審
    之教示，有該派代令在卷可憑，桃園縣政府警察局員警就職
    傳知單及桃園縣政府警察局98年2月9日令均載上訴人係「重
    行任用」，而上訴人於收受派令後於98年2月10日報到，同
    月26日宣誓就職，有派令、傳知單及公務人員服務誓言附卷
    可稽；惟上訴人至98年4月16日對被上訴人之審定函提起復
    審，同年8月間始向內政部警政署表示應撤銷原免職處分（
    原審準備程序筆錄），縱使從寬解釋，以復審之提起為對警
    政署系爭派令之不服，亦早逾復審之期間，原判決認警政署
    之系爭派令業已確定，被上訴人據以審定，亦屬合法，經核
    並無違誤。上訴狀所載內容，或係重述其在原審業經主張而
    為原判決摒棄不採之陳詞，或係執其一己之法律見解，就原
    審所為論斷或駁斥其主張之理由，泛言原判決適用法規不當
    ，而未具體表明原判決究竟有如何合於不適用法規或適用不
    當、或有行政訴訟法第243條第2項所列各款之情形，尚難認
    為已對原判決之如何違背法令有具體之指摘。依首揭規定及
    說明，應認其上訴為不合法，應予駁回。
五、據上論結，本件上訴為不合法。依行政訴訟法第249條第1項
    前段、第104條、民事訴訟法第95條、第78條，裁定如主文
    。
中    華    民    國    99    年    1     月    28    日
                    最高行政法院第七庭
                        審判長法官  藍  獻  林
                              法官  鄭  小  康
                              法官  廖  宏  明
                              法官  張  瓊  文
                              法官  姜  素  娥
以  上  正  本  證  明  與  原  本  無  異
中    華    民    國    99    年    1     月    28    日
                              書記官  阮  思  瑩


司法院資訊處製作；財團法人民間司法改革基金會備份。
